# 其他权益工具投资终止确认

提问人：liuzixiao 时间：2023-02-21 11:09:31
划分为其他区权益工具投资的股权，以前年度由于公允价值变动计入了其他综合收益，本期处置该资产。
问题：
1 、本期是否可以将其他综合收益的变动都写入【其他权益工具投资公允价值变动】，如果计入的话，这里面包含了以前年度的公允价值变动和当期的处置损益，如果不计入的话，在【其他权益工具投资公允价值变动】中只写本期公允价值变动，那么会造成资产负债表中其他综合收益期末-期初不等于利润表；
2 、如上所述，如果在【其他权益工具投资公允价值变动】中只写本期公允价值变动，那么对应的期初的其他综合收益要转未分配利润，是否要在所有者权益变动表的【其他综合收益结转留存收益】中体现？
请陈老师帮忙看一下，谢谢。

回答人：chenyiwei
1 、在处置当年度，【其他权益工具投资公允价值变动】是本期处置价款与期初的“其他权益工具投资——公允价值变动”之间的差额减去递延所得税变动的影响金额。不含以前年度的公允价值变动。
2 、“对应的期初的其他综合收益要转未分配利润”通过“所有者权益内部结转”中的【其他综合收益结转留存收益】体现。包括 1 中的本期公允价值变动也要通过这个项目转入留存收益。